臺灣高等法院刑事判決　　　　　　　　96年度上易字第1184號
上　訴　人
即　被　告　甲○○
上列上訴人因違反毒品危害防制條例案件，不服臺灣桃園地方法
院95年度易字第879號，中華民國96年4月9 日第一審判決（起訴
案號：臺灣桃園地方法院檢察署95年度毒偵字第2029號），提起
上訴，本院判決如下：
    主  文
上訴駁回。
    事  實
一、甲○○前於民國（下同）89年間因施用第二級毒品案件，經
    原審以89年度毒聲字第4874號裁定應送勒戒處所觀察、勒戒
    ，嗣經認定有繼續施用毒品傾向，再經原審以89年度毒聲字
    第6098號裁定令入戒治處所施以強制戒治，同時經檢察官提
    起公訴，由原審以89年度易字第2597號判決判處有期徒刑10
    月，後經本院以90年度上易字第653 號判決上訴駁回而確定
    。而上開強制戒治因執行屆滿3 月，其成效經評定為合格，
    無繼續戒治之必要，由原審以90年度毒聲字第934 號裁定停
    止戒治，所餘戒治期間，付保護管束，惟甲○○於上開停止
    戒治期間有違反保護管束應遵守事項情節重大，經原審以90
    年度毒聲字第3118號裁定撤銷停止戒治，令入戒治處所施以
    強制戒治，於91年3月9日執行完畢；復於91年間因竊盜案件
    ，經原審以89年度易字第1403 號判決判處有期徒刑7月確定
    ，上開施用毒品罪及竊盜罪經原審以92年度聲字第44號裁定
    應執行有期徒刑1年4月，於92年5月3日執行完畢。又於91年
    間因犯恐嚇罪，經本院以91年度上訴字第2058號判決判處有
    期徒刑10月確定；另於93年間因犯贓物罪，經原審以93年度
    簡上字第215號判決判處有期徒刑6月確定，經與上開有期徒
    刑10月接續執行，於94年6月10日假釋出監，刑期至94年6月
    12日屆滿，在所餘刑期內未經撤銷假釋，其未執行之刑以已
    執行論。詎其仍不知悔改，復基於施用第二級毒品甲基安非
    他命之犯意，於上開強制戒治執行完畢後5年內之95年4月1
    日，在其桃園縣桃園市○○路1299號住處內施用甲基安非他
    命1次，嗣於同日晚間10時30分許，在桃園縣中壢市○○路○
    段66號為警查獲。
二、案經桃園縣政府警察局刑事警察大隊報請臺灣桃園地方法院
    檢察署檢察官偵查起訴。
    理  由
一、上開事實業據被告甲○○於原審、本院審理時均坦承不諱，
    且其為警查獲時所採集之尿液經送檢驗結果，亦呈甲基安非
    他命之陽性反應，此有桃園縣政府警察局保安隊被採尿人姓
    名編號對照表及臺灣檢驗科技股份有限公司濫用藥物尿液檢
    驗報告各1 紙附卷可考，足徵其自白與事實相符。本件事證
    明確，被告之犯行堪予認定，應依法論科。
二、查被告行為後，刑法第47條有關累犯之規定雖有所修正，惟
    修正後刑法第47條雖將修正前刑法第47條修正限制為受徒刑
    之執行完畢，或一部之執行而赦免後，五年以內「故意」再
    犯有期徒刑以上之罪者，始成立累犯。惟此新舊法之規定，
    對於本件被告「故意」犯本案之罪，無所謂「有利或不利」
    之情形。至修正後刑法第11條將法令修正為法律，且將解釋
    上包含於「有刑罰之規定者」範圍內之保安處分，予以明文
    化，亦係為使法規明確所為之修正，亦非屬法律變更，是有
    關累犯及刑法總則對於其他刑罰法規之適用部分，應依一般
    法律適用原則，適用裁判時法。
三、核被告所為，係犯毒品危害防制條例第10條第2 項之施用第
    二級毒品罪。其施用第二級毒品甲基安非他命前非法持有甲
    基安非他命之低度行為，應為施用之高度行為所吸收，不另
    論罪。又被告有事實欄一所載之犯罪科刑、執行情形，有本
    院被告前案紀錄表在卷可按，其受徒刑之執行完畢後，5 年
    以內故意再犯本件有期徒刑以上之罪，為累犯，應依刑法第
    47條第1 項規定加重其刑。原審本同上之見解，適用毒品危
    害防制條例第10條第2項，刑法第11條前段、第47條第1項之
    規定，審酌被告經觀察、勒戒及強制戒治處遇，並曾因連續
    施用第二級毒品遭判處有期徒刑10月確定並已執行完畢（見
    前揭本院被告前案紀錄表），竟仍未能戒絕此一劣習，顯見
    其抗拒毒品之意志不堅，惟念及被告施用毒品所侵害法益僅
    係其個人身體健康，暨其犯罪後已坦承犯行等一切情狀，量
    處有期徒刑10月，以資儆懲，認事用法均無不合，量刑亦無
    不當。被告上訴意旨以原審量刑過重，請求從輕量刑，指摘
    原判決不當。經查，被告前次因施用第二級毒品案件，已被
    判處有期徒刑10月執行完畢，此次再犯施用第二級毒品，累
    犯之罪，原審量處上述之刑，尚屬適當，並無過重之情形，
    本件被告上訴意旨指摘原判決不當為無理由，應予駁回
據上論斷，應依刑事訴訟法第368條，判決如主文。
本案經檢察官李良忠到庭執行職務。
中　　華　　民　　國　　96　　年　　6 　　月　　11　　日
　　　　　　　　　  刑事第三庭審判長法　官  許國宏
　　　　　　　　　　　　　　　　　  法　官  許增男
　　　　　　　 　 　　　　　　　　  法　官  楊貴志
以上正本證明與原本無異。
不得上訴。
                                    書記官  陳盈璇
中　　華　　民　　國　　96　　年　　6 　　月　　12　　日
附錄：本案論罪科刑法條全文
毒品危害防制條例第10條第2項
施用第二級毒品者，處 3 年以下有期徒刑。
